臺灣臺北地方法院刑事判決　　　　　　 100年度易字第2082號
公　訴　人　臺灣臺北地方法院檢察署檢察官
被　　　告　邱文彬
上列被告因傷害案件，經檢察官提起公訴（100 年度偵字第6678
號），於本院準備程序進行中，被告就被訴事實為有罪之陳述，
經本院進行簡式審判程序，判決如下
    主      文
邱文彬傷害人之身體，累犯，處有期徒刑陸月，如易科罰金，以
新臺幣壹仟元折算壹日。
    事實及理由
一、犯罪事實
(一)、邱文彬前於民國97年間，因竊盜案件，經本院以97年度易字
    第1190號判處有期徒刑4 月確定，於97年12月3 日縮短刑期
    執行完畢；又於98年間，因恐嚇案件，經臺灣士林地方法院
    以98年度易字第403 號，判處有期徒刑7 月確定，於99年4
    月11日縮刑期滿執行完畢。竟仍不知悔悟，於民國100 年3
    月14日下午2 時30分許，在臺北市中山區○○○路3 號2 樓
    圖書館樓梯間，見到與之並不認識且無嫌隙之王正鵬，僅因
    認為與王正鵬發生擦撞，竟基於傷害他人身體之接續犯意，
    隨即以腳踢王正鵬，王正鵬逃離樓梯間後，邱文彬仍在後緊
    追，又在1 樓電梯口處徒手毆打王正鵬，經在旁民眾報案後
    ，員警趕到場處理時，邱文彬仍在警察面前，出拳擊打王正
    鵬，共造成王正鵬受有身體多處表淺損傷、磨損或擦傷、臉
    挫傷及右側背挫傷等傷害。嗣經警依法以現行犯逮捕邱文彬
    ，查獲上情。
(二)、案經王正鵬訴由臺北市政府警察局中山分局報請臺灣臺北地
    方法院檢察署檢察官偵查起訴。
二、認定犯罪事實所憑證據及理由：
(一)、本案被告邱文彬所犯刑法第277 條第1 項普通傷害罪，係死
    刑、無期徒刑、最輕本刑為3 年以上有期徒刑以外之罪，其
    於準備程序就前揭被訴事實為有罪之陳述，經法官告知簡式
    審判程序之旨，並聽取其與公訴人之意見後，本院裁定進行
    簡式審判程序，是本案之證據調查，依刑事訴訟法第27 3條
    之2 規定，不受同法第159 條第1 項、第161 條之2 、第16
    1 條之3 、第163 條之1 及第164 條至第170 條規定之限制
    ，合先敘明。
(二)、上開犯罪事實，業經被告於警詢、偵查及本院審理時坦白承
    認，核與告訴人王正鵬於警詢及偵查中指證相符，並有到場
    處理之員警黃榮賢職務報告及馬偕紀念醫院診斷證明書各1
    紙附卷可稽，足認被告之自白核與事實相符。至於被告一度
    辯稱其當日係因酒醉而釀禍云云，經查，被告為逮捕後，其
    呼氣中酒精濃度為1.13MG/L乙情，有呼氣酒精濃度測試結果
    列印表1 紙附卷可徵，對照被告於本院審理時供稱案發前去
    屏東出陣頭，有喝酒，然後從屏東坐遊覽車回臺北，到長安
    西路的圖書館找朋友，在樓梯間跟告訴人發生擦撞等語，是
    被告雖有飲酒，但對於案發前經歷之事，仍可清楚陳述，題
    其精神狀況仍屬正常，尚難認有已達不能識別事理之程度。
    從而，本案事證明確，被告犯行堪以認定，應予依法論科。
三、論罪科刑之理由：
(一)、核被告所為，係犯刑法第277 條第1 項普通傷害罪。
(二)、按刑法上之接續犯，係指以單一之行為，經數個階段，持續
    侵害同一法益而言。故其數個階段行為，必須於同時同地或
    密切接近之時地實行，而侵害同一之法益，各行為之獨立性
    極為薄弱，依一般社會健全觀念，在時間差距上，難以強行
    分開，在刑法評價上，以視為數個舉動之接續實行，合為包
    括之一行為予以評價，較為合理始可，最高法院86年臺上字
    第3295號著有判例可資參照。被告先後出手毆打告訴人，係
    於密切接近之時間及同地實施，行為之獨立性極為薄弱，依
    一般社會健全觀念，在時間差距上，難以強行分開，應視為
    數個舉動之接續施行，合為包括之一行為予以評價，屬接續
    犯之一罪，自應論以一罪。
(三)、被告於97年間，因竊盜案件，經本院以97年度易字第1190號
    判處有期徒刑4 月確定，於97年12月3 日縮短刑期執行完畢
    ；又於98年間，因恐嚇案件，經臺灣士林地方法院以98年度
    易字第403 號，判處有期徒刑7 月確定，於99年4 月11日縮
    刑期滿執行完畢等情，有臺灣高等法院被告前案紀錄表在卷
    可按，被告於受有期徒刑之執行完畢後，5 年以內故意再犯
    有期徒刑以上之罪，為累犯，應依刑法第47條第1 項規定加
    重其刑。
(四)、爰審酌被告有上開前科，有臺灣高等法院被告前案紀錄表2
    份附卷可稽，素行甚劣，與告訴人並不認識且無嫌隙，僅因
    認為與告訴人發生擦撞，不知克制自己脾氣，輕率出手毆打
    告訴人，釀成本案，致告訴人受有前開傷勢，犯後未與告訴
    人達成民事損害賠償之和解，兼衡被告犯後坦承犯行，尚具
    悔意，智識、家庭及經濟狀況等一切情狀，量處如主文所示
    之刑，並諭知易科罰金之折算標準。
四、應適用之法律：
    刑事訴訟法第273 條之1 第1 項、第299 條第1 項前段，刑
    法第277 條第1 項、第47條第1 項、第41條第1 項前段，刑
    法施行法第1 條之1 第1 項、第2 項前段。
本案經檢察官葉雅婷到庭執行職務。
中    華    民    國   100    年    9     月    26    日
                  刑事第六庭    法  官  藍家偉
以上正本證明與原本無異。
如不服本判決應於收受送達後10日內向本院提出上訴書狀，並應
敘述具體理由；其未敘述上訴理由者，應於上訴期間屆滿後20日
內向本院補提理由書（均須按他造當事人之人數附繕本）「切勿
逕送上級法院」。告訴人或被害人如對於本判決不服者，應具備
理由請求檢察官上訴，其上訴期間之計算係以檢察官收受判決正
本之日期為準。
                                書記官  陳靜君
中    華    民    國   100    年    9     月    26    日
附錄本案論罪科刑所犯法條全文
中華民國刑法第277條
（普通傷害罪）
傷害人之身體或健康者，處3 年以下有期徒刑、拘役或1 千元以
下罰金。
犯前項之罪因而致人於死者，處無期徒刑或7 年以上有期徒刑；
致重傷者，處3 年以上10年以下有期徒刑。